【裁判字號】    89,上易,159
【裁判日期】    890320
【裁判案由】    傷害等
【裁判全文】
臺灣高等法院刑事判決                            八十九年度上易字第一五九號
    上  訴  人
    即  被  告  丁○○
                丙○○
右上訴人因傷害等案件，不服台灣桃園地方法院八十八年度易字第一五三三號中華民
國八十八年十一月三十日第一審判決（起訴案號：台灣桃園地方法院檢察署八十八年
度偵字第一七０九０、九一二０號）提起上訴，本院判決如左：
    主  文
上訴駁回。
    事  實
一、丁○○於民國八十八年三月二十二日二十三時三十分許，在桃園縣中壢市○○路
    與中央西路口之中壢觀光夜市擺攤時，與隔攤販售東山鴨頭之乙○○因攤位碰撞
    及位置大小問題，一言不合，竟忿而腳踢乙○○攤架致其攤架面板凹陷，致減損
    其攤架之一部美觀效果功用，足生損害於乙○○。又丁○○之胞弟丙○○於同年
    四月二十二日二十二時三十分許，前往上開夜市與乙○○理論，因一言不和，竟
    基於傷害人之故意，出手毆打乙○○，劉女因閃避不及受有左肩約零點五乘零點
    五瘀傷之傷害。
二、案經被害人乙○○訴由桃園縣警察局中壢分局報請臺灣桃園地方法院檢察署檢察
    官偵查起訴。
        理  由
一、訊據上訴人即被告丁○○、丙○○二人均矢口否認有右揭犯行，丁○○辯稱：伊
    沒有腳踢乙○○攤架，僅請乙○○把攤位移過去一點，當時因為告訴人拿棍子要
    打伊，在取棍子時自己將攤架弄倒，而且也沒有損壞攤架；被告丙○○辯稱：伊
    僅勸乙○○好好相處，伊並未毆打乙○○云云。經查：
１、右揭事實，業據告訴人乙○○於原審及本院訊問時指述甚詳。
２、就傷害部分，被告丙○○於原審審理中亦供承有說要打告訴人乙○○，乙○○是
    與伊拉扯間受傷的等語，另證人甲○○○（公訴人誤載為林溫妹）於原審及本院
    訊問時到庭證稱被告丙○○確有從告訴人之背後連續打數拳等語，雖證人宋威樑
    到庭結證稱，八十八年四月二十二日，當天伊有經過該攤位，看到丙○○與告訴
    人爭執，告訴人與被告丙○○發生口角，伊即過去勸他們不要這樣，就把丙○○
    帶走，又稱當時並未看到丙○○打告訴人等語。但核證人並未全程看完雙方爭執
    經過，僅自看到片斷過程，在證人目睹前，雙方即有爭吵，是證人宋威樑之證詞
    ，尚不足為被告有利之證詞，而被告丙○○毆打告訴人之事實除據證人甲○○○
    之證詞外，復有診斷證明書乙份附卷可按，參以被告當時確有與告訴人發生爭執
    ，於原審中亦稱當時有說要打告訴人等語，益徵告訴人之指述非虛，被告丙○○
    所辯，顯係飾卸之詞，不足採信，其傷害犯行堪予認定。
３、就被告丁○○毀損部分，雖未有目擊證人為證，而證人林家健於原審之證述為傳
    聞證據，無證據能力。但觀諸現場照片六禎，告訴人之攤架面板確凹陷一片情形
    ，有該照片附卷可稽，其攤架面板之美觀功能，即有受損，雖照片尚不足以證明
    該凹陷係由被告丁○○所為，但查被告丁○○於本院及原審中均坦承因攤位問題
    雙方發生爭執，甚而告訴人取出棍子等語，足徵雙方確曾有激烈爭執，告訴人所
    述其攤架部分面板受損係被告所踢等語，核與常情無違，應為真實，被告丁○○
    所辯應係飾卸之詞，不足採信，事證已明，被告右揭犯行，均堪以認定。
二、核被告丁○○所為，係犯刑法第三百五十四條之毀損罪；被告丙○○所為係犯同
    法第二百七十七條第一項之傷害罪。而原審經詳察，以被告二人犯行明確，分別
    依刑法第二百七十七條第一項傷害罪（丙○○部分）、第三百五十四條毀損罪（
    丁○○部分）、第四十一條，罰金罰鍰提高標準條例第一條前段、第二條，並分
    別審酌被告二人之犯罪動機、目的、品行、犯罪後之態度、被害人所受傷勢及財
    物損失之輕重等一切情狀，均各量處拘役三十日，並均諭知每日以三百元折算之
    易科罰金折算之標準，本院核其認事用法均無違誤，而量刑亦屬適當，而上訴人
    即被告上訴意旨矢口否認上開犯行，指摘原判決不當，請求本院撤銷改判，洵屬
    無據，即應予駁回。
三、公訴意旨另以被告丁○○尚涉有損壞告訴人如附表所示之物。但按刑法第三百五
    十四條之毀損罪，以使所毀損之物，失其全部或一部之效用為構成要件，經查，
    依卷附照片顯示，如附表所示之物係連同盤子掉落於地，尚置於盤內，並未失其
    全部或一部之效用，核與毀損罪之構成要件尚有未合，故此部分不能證明被告犯
    罪，此外復查無其他積極證據足認被告確有此毀損犯行，惟此部分與前開論罪科
    刑部分有裁判上一罪關係，原審爰不另為無罪諭知，本院亦核無不合，附此敘明
    。
四、據上論斷，應依刑事訴訟法第三百六十八條判決如主文。
本案經檢察官沈世箴到庭執行職務。
中    華    民    國     八十九   年       三      月         二十      日
                           臺灣高等法院刑事第二十一庭
                               審判長法  官  葉  騰  瑞
                                     法  官  江  國  華
                                     法  官  魏  大  喨
右正本證明與原本無異。
不得上訴。
                                     書記官  洪  秋  帆
中    華    民    國     八十九   年       三      月       二十二      日
附錄：本案論罪科刑法條全文
刑法第二百七十七條第一項
傷害人之身體或健康者，處三年以下有期徒刑，拘役或一千元以下罰金。
刑法第三百五十四條
毀棄、損壞前二條以外之他人之物或致令不堪用，足以生損害於公眾或他人者，處二
年以下有期徒刑、拘役或五百元以下罰金。
附  表：
鴨頭二十五支、鴨脖子十五支、鴨翅膀十五支、雞腳二十六支、鵝胗五個、豆干一五
０塊、甜不辣二十五片、豬血糕三十片。


司法院資訊處製作；財團法人民間司法改革基金會備份。
